【裁判字號】    95,上訴,108
【裁判日期】    950502
【裁判案由】    強盜
【裁判全文】
臺灣高等法院臺中分院刑事判決         95年度上訴字第108號
上  訴  人  臺灣臺中地方法院檢察署檢察官
上  訴  人
即  被  告  乙○○
上列上訴人因強盜案件，不服臺灣臺中地方法院94年度訴字第88
4號中華民國94年11月24日第一審判決（起訴案號：臺灣臺中地
方法院檢察署93年度偵字第15671號），提起上訴，本院判決如
下：
    主      文
上訴駁回。
    事實及理由
一、本案經本院審理結果，認第一審判決認事用法及量刑均無不
    當，應予維持，並引用第一審判決書記載之事實、證據及理
    由（如附件）。
二、公訴人上訴意旨略以：告訴人認被告所為構成強盜罪，原審
    僅論處傷害罪，於法不合；告訴人因被告之行為，致受有顏
    面肌肉疼痛、大臼齒斷裂、耳鳴及聽力障礙、右眼視力模糊
    之嚴重傷害，原審量刑過輕云云。上訴人即被告（以下簡稱
    被告）上訴意旨略以：原判決認定事實有誤云云。惟查(1)本
    案檢察官係對被告以傷害罪起訴，併敘明被告向告訴人拿取
    款項時，未施用任何強暴脅迫之行為，所為與強盜罪之構成
    要件不符；嗣於原審及本院審理中亦均未主張並舉證被告所
    為構成強盜罪，且被告向告訴人借錢時，經查亦未有何施以
    強暴、脅迫致告訴人不能抗拒之行為，自難認被告成立強盜
    罪。(2)告訴人於93年8月8日晚上為被告毆傷後，曾於翌日中
    午12時30分至臺中榮民總醫院門診，於同日13時20分離院，
    經診斷為臉頸部挫傷，有該院之診斷證明書一紙附卷可稽（
    見偵查卷第23頁）；告訴人復因第二大臼齒牙冠斷裂，於93
    年10月15日、10月18日、94年2月4日、2月15日至三合牙醫
    診所診治，又因耳鳴於93年9月24日至臺中榮民總醫院門診
    治療，經診斷為兩側高頻感音性聽力障礙，聽力損失左、右
    耳均為18分貝，亦有三合牙醫診所、臺中榮民總醫院診斷證
    明書在卷足憑（見本院卷66至68頁）；而告訴人於93年8月
    13日至臺中榮民總醫院眼科門診，經檢查發現右眼外傷性瞳
    孔變形，並疑似右眼外傷性視神經病變，最近一次門診追蹤
    為93年9月24日，矯正視力右眼為○‧五，左眼為一‧○，
    右眼之病變有可能為頭部外傷所引起，有該院94年5月2日中
    榮醫企字第0940001927號函在卷（見原審卷第29頁），其中
    告訴人臼齒牙冠斷裂，或聽力障礙，均係於遭被告毆傷後一
    個半月至二個月之後所為之檢查，是否確為被告於93年8月8
    日晚上毆傷所造成，已有疑問，且縱前開傷勢為被告所造成
    ，惟均與毀敗一目或二目之視能、毀敗一耳或二耳之聽能有
    間，亦與重傷罪之構成要件不符。從而原審綜合全案卷證，
    諭知被告有期徒刑六月，如易科罰金，以三百元折算一日，
    即無不當，公訴人上訴意旨僅引用告訴人空泛之指訴；被告
    上訴意旨空言指摘原判決不當，均難認有理由，應予駁回。
三、被告經合法傳喚，無正當之理由不到庭，爰不待其陳述，逕
    行判決。
據上論斷，應依刑事訴訟法第371條、第373條、第368條，判決
如主文。
本案經檢察官甲○○到庭執行職務。
中    華    民    國    95    年    5    月  2        日
            刑事第十庭  審判長法  官  林  照  明
                              法  官  蔡  名  曜
                              法  官  唐  光  義
上列正本證明與原本無異。
不得上訴。
                              書記官  王  麗  珍
中    華    民    國    95    年    5    月   8       日
                                                      Ａ


司法院資訊處製作；財團法人民間司法改革基金會備份。
